臺灣士林地方法院民事判決　　　　　　　95年度訴字第1292號
原　　　告　乙○○
　　　　　　　　　　　　號3樓.
訴訟代理人　林俊倩律師
被　　　告　丙○○
訴訟代理人　郭鑫生律師
上列當事人間請求損害賠償事件，本院於民國96年3 月1 日言詞
辯論終結，判決如下：
    主  文
被告應給付原告新台幣佰拾伍萬仟肆佰肆拾元及自民國
九十五年十一月二十九日起至清償日止，按週年利率百分之五計
算之利息。
訴訟費用新台幣萬伍仟肆佰貳拾陸元由被告負擔。
本判決於原告以新台幣壹佰壹拾貳萬元供擔保後，得假執行。
    事  實  及  理  由
一、本件原告起訴主張：被告原為原告職員，為原告處理帳務及
    會計等事務，民國94年7 月20日，原告命被告向友人何士棟
    之會計甲○○請款新台幣（下同）4,903,443 元匯入原告之
    帳戶內，詎被告竟指示甲○○將款項匯入其指定之訴外人張
    茹涵設於土城農會貨饒分部之帳戶內，被告旋將款項提領一
    空，侵吞入己，並向原告謊稱甲○○未匯款，嗣經原告於94
    年9 月初與甲○○對帳，始知上情，經向被告催討，被告僅
    陸續歸還155 萬元，餘款3,353,443 元拒不返還，爰依民法
    第541 條第1 項規定提起本訴等情，並聲明：(一)被告應給付
    原告3,353,443 元，及自起訴狀繕本送達翌日起至清償日止
    ，按週年利率5%計算之利息；(二)願供擔保請准宣告假執行。
二、被告則以：其確指示訴外人甲○○將4,903,443 元匯入其指
    定之帳戶，係甲○○將錢寄託予被告，被告嗣已將其中155
    萬元返還予原告，另原告同意給付200 萬元予伊作生活費及
    房租，原告請求並無理由，並聲明：駁回原告之訴。
三、兩造不爭執之事實：
  (一)被告為原告會計，第三人何士棟之會計甲○○於94年7 月20
    日匯入4,903,443 元於被告指定之訴外人張茹涵設於土城農
    會貨饒分部帳戶號碼00000000000000號帳戶，該款項嗣由被
    告領出。
  (二)被告已返還原告155萬元。
四、本件之爭點：其餘款項被告有無返還原告之義務？經查：
  (一)按受任人因處理委任事務，所收取之金錢、物品及孳息，應
    交付於委任人，民法第541 條第1 項定有明文。經查：被告
    為原告會計，第三人何士棟之會計甲○○於94年7 月20日匯
    入4,903,443 元於被告指定之訴外人張茹涵設於土城農會貨
    饒分部帳戶號碼00000000000000號帳戶，該款項嗣由被告領
    出，被告嗣已交付其中150 萬元予原告，為兩造所不爭執之
    事實，已如前述，此部分事實自堪認定。又該筆款項係何士
    棟欲還款予原告之事實，亦據證人即何士棟之會計甲○○到
    庭證述無訛（見本院96年1 月18日言詞辯論筆錄）。是依上
    開規定，被告既因受原告委任處理帳務而取得該筆第三人何
    士棟欲匯予原告之款項，被告自有返還所收款項予原告之義
    務。至被告辯稱：上開款項係甲○○寄託予伊云云，與證人
    甲○○上開所為證述顯有不符，自不足採。
  (二)另被告辯稱原告就上開款項，曾同意將其中200 萬元贈與伊
    作為生活費及房租云云，則為原告所否認，訊之被告聲請訊
    問之證人陳銘基，則證稱其不知原告有無要贈與200 萬元予
    被告，亦不清楚原告有要幫被告租房子的事等語（見本院96
    年3 月1 日言詞辯論筆錄），是證人所為之證言尚無從為被
    告上開抗辯有利之認定。而被告就此有利於己之事實，並未
    另行舉證以實其說，所辯自難採信。
  (三)綜上所述，被告就其因為原告處理帳務所收受之上開4,903,
    443 元自有交付原告之義務，被告僅交付其中155 萬元，已
    如前述，則被告尚須交付3,353,443 元（0000000-0000000=
    0000000） 。從而，原告請求被告給付3,353,443 元，及自
    起訴狀繕本送達翌日即95年11月29日起至清償日止，按週年
    利率5%計算之利息，為有理由，應予准許。
五、本件事實已臻明確，兩造其餘攻擊防禦方法及證據經予審酌
    ，於訴訟判決結果不生影響，爰不再逐一論述。
六、原告陳明願供擔保，請求宣告假執行，核無不合，爰酌定相
    當之擔保金額，予以准許。
七、據上論結，本件原告之訴為有理由，依民事訴訟法第78 條
    、第390 條第2 項判決如主文。
中　　華　　民　　國　　96　　年　　3 　　月　　15　　日
                  民事第二庭  法  官  方彬彬
以上正本證明與原本無異。
如對本判決上訴須於判決送達後20日內向本院提出上訴狀。
中　　華　　民　　國　　96　　年　　3 　　月　　19　　日
                              書記官  王玉雙
